【裁判字號】    89,訴,7
【裁判日期】    890121
【裁判案由】    清償借款
【裁判全文】
臺灣臺南地方法院民事判決  八十九年度訴字第七號
    原      告  大眾商業銀行股份有限公司
                              .
    法定代理人  丙○○      住.
                              .
    訴訟代理人  甲○○      住.
    被      告  乙○○      住.
                            身.
                丁○○      住.
                            身.
右當事人間請求給付借款事件，本院判決如左：
    主    文
被告應連帶給付原告新台幣肆佰陸拾萬壹仟陸佰陸拾肆元，及自民國八十七年二月
十九日起至清償日止，按年利率百分之玖點捌貳計算之利息，並自民國八十七年三月
十九日起至民國八十七年九月十八日止，按上開利率百分之十，自民國八十七年九月
十九日起至清償日止，按上開利率百分之二十計算之違約金。
訴訟費用由被告連帶負擔。
本判決於原告以新台幣壹佰伍拾肆萬仟元或同額之中央政府建設公債八十二年度甲
類第六期債票供擔保後，得假執行。
    事    實
甲、原告方面：
一、聲明：求為判決除假執行擔保金額外，如主文所示。
二、陳述略稱：被告以其餘被告為連帶保證人，於民國八十五年二月五日向原告借用
    新台幣︵下同︶肆佰陸拾萬壹仟陸佰陸拾肆元，借款期間自民國八十五年三月
    十九日起至民國九十二年三月十九日止，約定利息按年利率百分之九點八二機動
    計付，本息自借款日起按期攤還，期間如未按期攤還本息或違約時，借款人即喪
    失期限之利益，視為全部到期，應立即償還全部借款，且逾期償還本金、利息或
    本息時，除仍按約定利率計息外，另按借款總餘額，自應償付日起，逾期在六
    個月以內者，按上開利率百分之十，在六個月以上者，按上開利率百分之二十計
    付違約金，詎被告僅繳至八十七年二月十八日止之本息外，其餘部分迄未清償，
    依上開約定本件借款應視為全部到期，屢向被告催討，均置之不理，如主文所示
    之本利迄未清償，為此提起本件訴訟。
三、證據：提出借據、授信約定書、戶籍謄本、放款單筆貸放攤還及收息記錄查詢單
    各一件為證。
乙、被告方面：
一、聲明：請求判決駁回原告之訴及其假執行之聲請，訴訟費用由原告負擔。
二、陳述略稱：被告已於八十五年間調職台北，住址亦為原告所知悉，原告因之曾向
    台灣台北地方法院聲請對被告核發支付命令，為保障被告應訴之權利，避免無謂
    之勞力、時間、費用之支出，而損及被告之程序及實體利益，本件應由台灣台北
    地方法院管轄。又被告已繳一百零四萬元，本金應不可能如此之多。
    理    由
甲、程序方面：
    本件依原告所提出被告之戶籍謄本，被告乃設籍於台南市○區○○○路一段五十
    巷七號三樓，則被告之住所顯於上揭地址，依民事訴訟法第一條之規定，原告向
    被告住所地之管轄法院即本院起訴，本無不合，矧依兩造所訂授信約定書第十二
    條約定合意以本院為第一審管轄法院，依民事訴訟法第二十四條規定，本院就本
    件訟爭有管轄權，被告抗辯本院無管轄權，而應由台灣台北地方法院管轄云云洵
    屬無據，合先敘明。
乙、得心證之理由：
一、本件原告主張被告借款未還之事實，已據其提出借據、授信約定書、戶籍謄本、
    放款單筆貸放攤還及收息記錄查詢單各一件為證，核屬相符，自堪信為真實。
二、被告雖辯稱：伊已繳一百零四萬元，本金應不可能如此之多云云，惟查本件借款
    期限為七年，因採年金法，本金及利息按月繳納，故每月所繳金額雖相同，所還
    本金前期較少，逐漸增加，又按之放款單筆貸放攤還及收息記錄查詢單，被告自
    八十五年五月七日開始繳款，或早或遲，並未逐月繳納，八十六年十二月二十日
    繳款後，即跳至八十七年二月六日，再於八十七年四月十七日，最後於八十七年
    五月二十六日繳款，沖抵結果，被告僅繳至八十七年二月十八日止之利息及本金
    ，有上揭查詢單附卷可稽，則被告所辯即難憑採。
三、原告依消費借貸及連帶保證契約請求被告連帶給付借款肆佰陸拾萬壹仟陸佰陸
    拾肆元，並自民國八十七年二月十七日起至清償日止，按年利率百分之九點八二
    計算之利息，並自民國八十七年三月十九日起至民國八十七年九月十八日止按上
    開利率百分之十，自民國八十七年九月十九日起至清償日止，按上開利率百分之
    二十計算之違約金，為有理由，應予准許。
丙、假執行之宣告：
    原告陳明願供擔保，請求宣告假執行，核無不合，茲酌定擔保金額，予以准許。
丁、結論：
    本件原告之訴為有理由，依民事訴訟法第三百八十五條第一項前段、第八十五條
    第二項、第三百九十條第二項，判決如主文。
中      華      民      國    八十九    年      一      月    二十一    日
                                  臺灣臺南地方法院民事第一庭
                                              法      官  袁  靜  文
右為正本係照原本作成
如對本判決上訴，須於判決送達後廿日內向本院提出上訴狀
中      華      民      國    八十九    年      一      月    二十四    日
                                              法院書記官  洪  淵  重


司法院資訊處製作；財團法人民間司法改革基金會備份。
